LB

# **LUCAS BRISSET**

lucasbrissett@gmail.com | 0782177754

111 All. des Anciennes Filatures, 69400 Gleize, 69400, Gleize

**Âge:**18 (20/02/2006)

**PROFIL** 

Autonome et enthousiaste, mes premières expériences m'ont permis de renforcer mes acquis et d'appréhender les différents outils. En quête de nouveaux challenges, je souhaite rejoindre une organisation à laquelle je pourrais apporter mon dynamisme et mon goût du challenge.

### COMPÉTENCES

- Conditionnement des articles
- Opérations de finition
- Lecture de fiches techniques
- Techniques d'assemblage
- Dynamisme
- Polyvalence
- Couture manuelle

- Outils de traçabilité
- Caractéristiques des tissus
- Comptabilité
- Détection des défauts de fabrication
- Connaissance des tissus
- Sélection des matériaux

## EXPÉRIENCE

L'Artisan Costumier Feyzin stage mai/juin 2024

**ZILLI** -12 Chem. des Gorges, 69570 Dardilly -Stage 11/2023 - 12/2023

Couture et Création -668 Mnt des Corbettes, 01600 Trévoux –Stage 05/2023 - 06/2023

**Billon** -995 Rue Charles de Gaulle, 01150 Saint-Vulbas –Stage 11/2022 - 12/2022

#### **FORMATION**

Lycée Professionnel Joseph Marie Jacquard, Oulins 09/2022 **Baccalauréat professionnel**: Métiers de la mode et du vêtement

#### LANGUES

#### **Anglais**

#### Débutant

## CENTRES D'INTÉRÊT

- Arts créatifs
- Couture
- Passion pour les cuisines du monde
- Peinture, Art et voyages...